
# ======================================
# Universal language-invariant morphemes
# ======================================
# This list defines symbols available for input words and
# decompositions (left column). Most of their properties are 
# defined by lexical redundancy rules.
#
# Note: The items in the left are names for lexical entries, 
# they are not (necessarily) the same as the corresponding features

# Left periphery

	FORCE	:: FORCE Fin
	C/fin   :: C/fin PF:C LF:C
	C		:: C LF:C
	Cpol	:: Cpol PF:C LF:C
	T/fin   :: T/fin LF:T π
	Neg/fin :: Neg/fin
	Fin		:: Fin LF:Fin PF:Fin Φ*

# Verbal domain

	T		:: Fin T LF:T
	T/prt 	:: T/prt LF:Prtc
	BE-		:: COPULA LF:be
	v       :: v PF:v LF:v
	v*		:: v* PF:-ed LF:pass
	V   	:: V LF:V PF:V
	cau		:: Cau PF:Cau LF:Cause
	Pr		:: Pr PF:-0 LF:Pr
	Pr2		:: Pr PF:-0 LF:Pr
	T*		:: T LF:T

# Nominal domain

	a0		:: a0 PF:a LF:
	a		:: a LF:a PF:a
	A 		:: A LF:A PF:A
	DET		:: DET LF:DET PF:DET
	Qn		:: Qn LF:Qn PF:Qn
	P   	:: P LF:P LF:P
	φ		:: φ PF:φ LF:φ
	Agr		:: Agr PF:Agr LF:Agr
	N		:: N PF:N LF:N
	Num		:: Num PF:Num LF:Num
	D(3sg)	:: D PF:D LF:det iPHI:NUM:SG iPHI:PER:3 iPHI:DET:DEF
	D		:: φ D PF:D LF:D R:NEW:$$$/SUR
	D/rel	:: φ D D/rel φ PF:D/rel LF:det/rel adjoinable OP OP:REL
	D/pro	:: φ D PF:D LF:D R:NEW:REF -R:NEW:$$$/SUR
	D/refl 	:: φ D PF:D LF:D R:OLD:REF -R:NEW:$$$/SUR
	P		:: P PF:P LF:prep
	pro		:: pro-#D
	pro-	:: PF:(pro) LF:pro N PHI
	cl		:: inflectional CL LEFT:T/fin RIGHT:ARE/inf RIGHT:PRG LEFT:D,CL LANG:IT
	inc		:: inflectional INCORPORATED
	
# Others

	Inf		:: Inf LF:Inf PF:Inf
	Adv 	:: Adv
	prtcpl	:: Inf T T/prt PF:T/prt LF:prtcpl
	D/expl	:: EXPL PF:expl PHI:PER:3 LF:expl -SPEC:*
	EXPL	:: N#D/expl

# FINNISH DERIVATIONAL MORPHOLOGY

	# Inner layer (layer 1)
		
		# Verbal
		
		TA				:: V CAU ε 	PF:-TA		LF:cause V/TR LANG:FI
		ile,ele,skele	:: V FREQ ε	PF:-ile		LF:frequent -wCOMP:FREQ,EVE2,MOM2 LANG:FI
		U,UTU			:: V REFL ε	PF:-utu		LF:become -wCOMP:FREQ,V/INTR,EVE2 V/INTR LANG:FI
		AhtA			:: V MOM1 ε	PF:-AhtA	LF:moderated !wCOMP:V,V/INTR -wCOMP:ε LANG:FI
		Aise			:: V MOM2 ε	PF:-Aise	LF:moderated !wCOMP:V,V/TR -wCOMP:ε LANG:FI
		a				:: a-#v 				LANG:FI
		a-				:: V EVNT ε	PF:-a		LF:event !wCOMP:N -wCOMP:ε,n,a LANG:FI
			
		# Nominal
		
		O,ntO			:: N EVE ε	PF:-O		LF:action	!wCOMP:V -wCOMP:CAU,REFL,MOM1 LANG:FI
		Us,Ude			:: N EVE2 ε	PF:-Us		LF:action	!wCOMP:V -wCOMP:FREQ,MOM2 LANG:FI
		stO				:: N COL ε	PF:-stO		LF:group	!wCOMP:N -wCOMP:COL LANG:FI
		(t)e			:: N RSLT ε	PF:-(t)e	LF:result	!wCOMP:V LANG:FI
		lAinen,lAise	:: N PER ε	PF:-lAinen	LF:person	!wCOMP:N LANG:FI
		lise			:: N ε		PF:-lise-	LF:owner	!wCOMP:N LANG:FI

		# Adjectival
		
		ise				:: A QLT ε	PF:-ise		LF:quality	-wCOMP:V,EVE2 LANG:FI
		mAise			:: A QLT ε	PF:-mAise	LF:quality	!wCOMP:N LANG:FI
			
	# Outer layer (layer 2)
		
		# verbal
		
		(t)A,A/inf			:: A/inf 		Inf 	Φ? -PER 		PF:-tA	 	PC:#X LF:to -SPEC:Neg/fin SEM/desired_event +COMP:ASP -COMP:EVE,EVE2 -COMP:IMPSS LANG:FI
		vAn,VA/inf			:: VA/inf 		Inf T  	=SELF:ΦLF,ΦPF	PF:-vAn 	PC:#X LF:to +COMP:ASP LANG:FI
		essA,ESSA/inf		:: ESSA/inf		Inf Adv ?ΦLF			PF:-essA 	PC:#X LF:while +COMP:ASP -SPEC:T/fin TAIL:T LANG:FI
		tUA,TUA/inf 		:: TUA/inf		Inf Adv	=SELF:ΦLF,ΦPF	PF:-tUA 	PC:#X LF:after +COMP:ASP TAIL:T LANG:FI
		kse,KSE/inf			:: KSE/inf		Inf Adv -ΦLF +SELF:ΦPF	PF:-kse 	PC:#X LF:for +COMP:ASP TAIL:T LANG:FI
		en,E/inf			:: E/inf 		Inf Adv OC  			PF:-en 		PC:#X LF:by +COMP:ASP TAIL:T LANG:FI
		mAssA,MA.ine/inf	:: MA.ine/inf	Inf Adv OC				PF:-mAssA 	PC:#X LF:in +COMP:ASP TAIL:V MA/inf LANG:FI T
		mAttA,MA.abe/inf	:: MA.abe/inf	Inf Adv OC				PF:-mAttA 	PC:#X LF:without +COMP:ASP TAIL:T MA/inf LANG:FI
		mAllA,MA.ade/inf	:: MA.ade/inf	Inf Adv OC				PF:-mAllA 	PC:#X LF:by +COMP:ASP TAIL:V MA/inf LANG:FI
		mAstA,MA.ela/inf	:: MA.ela/inf	Inf Adv OC 				PF:-mAstA 	PC:#X LF:without +COMP:ASP TAIL:V/TR,SEMCLASS_denied_event MA/inf LANG:FI
		mAAn,MA.ill/inf		:: MA.ill/inf	Inf		OC 				PF:-mAAn 	PC:#X LF:to +COMP:ASP SEM/desired_event adjoinable TAIL:V/TR,SEMCLASS_desired_event MA/inf LANG:FI
		
		impss		:: IMPSS	V									PF:-TA 		PC:#X# LF:impss -COMP:IMPSS
		impss1		:: Pass V Φ PC:#X# PF:-TA LF:Pass +COMP:v,V 
		
		# nominal
		
			minen		:: n ABS	PF:-minen	PC:#X LF:abstr	NOM +COMP:V	LANG:FI 
			UUs,UUde	:: n QUA	PF:-(U)Us	PC:#X LF:abstr	NOM +COMP:A	LANG:FI
			tAr			:: n FEM	PF:-tAr		PC:#X LF:fem		+COMP:N LANG:FI	-COMP:EVE2	
			nen,se		:: n DIM	PF:-nen		PC:#X LF:dim		+COMP:N	LANG:FI 
			lA			:: n PLC	PF:-lA		PC:#X LF:place		+COMP:N LANG:FI 
			mO			:: n PLC	PF:-mO		PC:#X LF:place		+COMP:V	LANG:FI 
			ri			:: n PER	PF:-ri		PC:#X LF:person		+COMP:N LANG:FI -COMP:EVE2
			jA			:: n ACT	PF:-jA		PC:#X LF:doer		+COMP:V LANG:FI 
			in			:: n INST	PF:-in		PC:#X LF:instr		+COMP:V	LANG:FI 
			mise		:: n ABS	PF:-minen	PC:#X# LF:abstr		+COMP:V	LANG:FI
			
		# Adjectival
		
			inen	:: a QLT	PF:-inen	PC:#X LF:quality 	-COMP:V,v,EVE2,FEM,ABS,QLT LANG:FI
			mAinen	:: a KIND	PF:mAinen	PC:#X LF:kind 		+COMP:N -COMP:ABS 		LANG:FI
			llinen	:: a OWN 	PF:-llinen	PC:#X LF:owner 		+COMP:N -COMP:ABS 		LANG:FI 
			mAtOn	:: a POL1	PF:-mAtOn	PC:#X LF:polarity 	+COMP:V 				LANG:FI
			tOn		:: a POL2	PF:-tOn		PC:#X LF:polarity	+COMP:N -COMP:ABS,FEM,DIM,INST,EVE2,RSLT			LANG:FI
			hkO		:: a MOD	PF:-hkO		PC:#X LF:moderate	+COMP:A					LANG:FI

		# Participles
		
			mA		:: a MA/a	Inf	Φ*		PF:-mA	PC:#X LF:prtc	+COMP:V -COMP:V/INTR	LANG:FI
			vA		:: a VA/a	Inf	OC		PF:-vA 	PC:#X LF:prtc	+COMP:V LANG:FI 
			
		# Special purpose elements
		
			mista	:: n ABS	PF:-mista	PC:#X LF:abstr	NOM +COMP:V LANG:FI 
			n0		:: n		PF:-0		PC:#X LF:n	 		LANG:FI Φ Φ*
			TA*		:: V CAU 	PF:-TA		LF:cause  			V/TR LANG:FI -ΦPF Φ Φ*
			U*		:: V REFL	PF:-utu		LF:become			V/INTR LANG:FI +COMP:V

	# Finnish prepositions (semantic cases)
	P(ine)		:: PF:-ssA LF:in P LANG:FI
	P0			:: PF:-Ø LF:in P LANG:FI


# Italian
ARE/inf		:: ARE/inf 	Inf 	PF:are 	LF:ARE/inf -SPEC:T/fin nonadjoinable 

# English
to/inf		:: Inf Φ? ?ΦLF TO/inf PF:to LF:to COMP:ASP -SPEC:Fin adjoinable

# Miscellanneus items
# Possessive, as in John's, but status unclear
poss	:: inflectional POSS

# Experimental
MA.ine/inf*	:: MA.ine/inf* 	Inf 	-SELF:ΦPF 	PF:-mA-* 	LF:ing LANG:FI
A/inf*		:: A/inf 		Inf 	-SELF:ΦPF 	PF:-(t)A* 	LF:to -SPEC:N -SPEC:Neg/fin SEM/desired_event LANG:FI
KSE/inf*	:: KSE/inf		Inf Adv !SELF:ΦPF	PF:-kse 	LF:for LANG:FI TAIL:T 	
P*			:: 					Adv -SELF:ΦPF 	PF:-ssa* 	LF:in TAIL:V -COMP:MA/A -SPEC:Neg -COMP:N -COMP:Neg -COMP:Adv -SPEC:Adv -COMP:T/fin -COMP:T -COMP:A -SPEC:iR -SPEC:iWH -SPEC:C -SPEC:C/fin adjoinable -SPEC:Adv -SPEC:T/fin -SPEC:Neg/fin -SPEC:N -SPEC:P -SPEC:T/prt -SPEC:V -SPEC:FORCE -SPEC:v -COMP:uWH
